【裁判字號】    94,易,684
【裁判日期】    950322
【裁判案由】    傷害等
【裁判全文】
臺灣屏東地方法院刑事判決               94年度易字第684號
公  訴  人  臺灣屏東地方法院檢察署檢察官
被      告  己○○
選任辯護人  甲○○律師
上列被告因傷害等案件, 經檢察官提起公訴（94年度偵字第2086
號）, 本院裁定以簡式審判程序審理、判決如下：
    主  文
己○○傷害人之身體, 處有期徒刑參月, 如易科罰金, 以參佰元
折算壹日。
    事  實
一、己○○於民國93年11月20日晚間, 聽聞胞弟戊○○在屏東縣
    九如鄉○○村○○路○ 段29號「國際機車行」前, 與乙○○
    、丙○○及丁○○等人發生爭執, 遂於當日晚間7 、8 時許
    至上揭地點一探究竟, 並報請警方處理。惟彼等久候多時,
    均未見警員前來, 丙○○因而欲駕駛其所有之車號0338-JQ
    號汽車搭載乙○○離去。己○○見狀大怒, 雖預見丙○○及
    乙○○坐於汽車前座, 如擊破擋風玻璃, 將使彼2 人遭飛濺
    之玻璃碎片刺傷, 竟仍不顧後果, 在上開地點, 基於毀損他
    人物品之直接故意及傷害他人身體之間接故意, 持路旁撿拾
    屬他人所有之鐵條砸毀上開汽車之擋風玻璃, 致坐在汽車前
    座之丙○○、乙○○2 人受碎裂飛濺之玻璃刺傷。丙○○之
    傷勢為兩手前臂刺傷多處流血; 乙○○之傷勢為顏面、前胸
    壁、雙手前臂多處刺傷流血。
二、案經乙○○、丙○○訴由屏東縣警察局里港分局報請臺灣屏
    東地方法院檢察署檢察官偵查起訴。
    理  由
一、前開事實業據被告己○○於本院審理中坦承不諱, 經核與告
    訴人乙○○、丙○○2 人於警詢及偵查中指述之情節相符,
    且有愛林診所出具之診斷證明書2 紙、公路監理電子閘門汽
    車車籍資料1 分及車輛毀損照片1 幀在卷可考, 本件事證明
    確, 被告犯行堪以認定。
二、核被告所為, 係犯刑法第354 條之毀損罪及同法第277 條第
    1 項之傷害罪。被告以一擊打玻璃之行為, 同時使玻璃損毀
    並致2 人受傷, 觸犯上開2 罪名, 屬想像競合, 應從一重之
    傷害罪處斷。爰審酌被告之智識程度、曾有賭博、公然侮辱
    、妨害公務、傷害及公共危險等多項犯罪前科（不致使本件
    構成累犯, 卷附臺灣高等法院被告前案紀錄表參照）, 素行
    不端, 其與被害人本無深仇大恨, 竟因被害人欲離開現場,
    即率爾使用蠻力, 揮擊鐵條擊碎被害人之車窗玻璃, 其行為
    非僅毀物傷人, 且足以重創被害人之顏面、雙目, 手段粗暴
    而具有高度危險性, 其犯罪時所受之刺激, 被害人所受財物
    損害及受傷傷勢, 被告事後坦承犯行, 尚有悔意, 惟因與被
    害人就和解條件未能洽妥, 致尚未賠償被害人之損失以達成
    和解等一切情狀, 量處如主文所示之刑, 並諭知易科罰金之
    折算標準, 以資懲儆。
據上論斷，應依刑事訴訟法第273 條之1 第1 項、第299 條第1
項前段, 刑法第277 條第1 項、第354 條、第55條、第41條第1
項前段, 罰金罰鍰提高標準條例第1 條前段、第2 條, 判決如主
文。
中    華    民    國    95    年    3     月    22    日
                  刑事第四庭    法  官  王以齊
以上正本證明與原本無異。
如不服本判決應於收受本判決送達後十日內向本院提出上訴書狀
，其未敘述上訴理由者，並得於提起上訴後十日內向本院補提理
由書狀（均須按他造當事人之人數附繕本）「切勿逕送上級法院
」
中    華    民    國    95    年    3     月    22    日
                                 書記官  盧姝伶
附錄本判決論罪科刑法條：
刑法第277條
傷害人之身體或健康者, 處3 年以下有期徒刑、拘役或1 千元以
下罰金。
犯前項之罪因而致人於死者, 處無期徒刑或7 年以上有期徒刑；
致重傷者, 處3 年以上10年以下有期徒刑。
刑法第354條
毀棄、損壞前二條以外之他人之物或致令不堪用, 足以生損害於
公眾或他人者, 處2 年以下有期徒刑、拘役或500 元以下罰金。


司法院資訊處製作；財團法人民間司法改革基金會備份。
